【裁判字號】    92,簡上,49
【裁判日期】    920624
【裁判案由】    竊盜
【裁判全文】
臺灣嘉義地方法院刑事判決                          九十二年度簡上字第四九號
    公  訴  人  臺灣嘉義地方法院檢察署檢察官
    上  訴  人
    即  被  告  丙○○
右上訴人因竊盜案件，不服本院嘉義簡易庭九十二年度簡字第一三九號，中華民國九
十二年二月十三日第一審刑事簡易判決（聲請簡易判決處刑案號：九十二年度偵字第
五七一號），提起上訴，本院管轄之第二審合議庭判決如左：
    主  文
上訴駁回。
    事  實
一、丙○○前曾犯竊盜案件，經本院於民國九十一年一月十三日以九十一年簡字第三
    一號判處有期徒刑三月，於同年二月四日確定，並已於同年六月十七日執行完畢
    ，其猶不知悔改，竟意圖為自己不法之所有，於九十二年一月十日中午十二時二
    十分許，在嘉義縣民雄鄉○○村○○路三十四號前，竊取甲○○所有之捷安特牌
    黑色腳踏車一部（約值新台幣六百元），得手後供己代步使用，嗣為甲○○發覺
    ，經警在嘉義縣民雄鄉○○村○○路四十二號民雄鄉農會前查獲。
二、案經嘉義縣警察局民雄分局報請臺灣嘉義地方法院檢察署檢察官偵查後聲請以簡
    易判決處刑。
    理  由
一、訊據上訴人陳峰彰對右揭犯罪事實於警訊、偵查中及本院審理時坦白承認，經核
    與被害人甲○○於警訊中之指述情節相符，並有被害報告單、贓物認領保管收據
    各一紙及現場照片二張附卷可稽，上訴人之自白核與事實相符，堪予採信。事證
    明確，上訴人犯行堪以認定。
二、另上訴人辯稱其罹有中度精神疾病，在案發當時適因發病，始竊取他人的腳踏車
    云云，雖據提出中華民國殘障手冊、診斷證明書影本各一份為證，惟被告於警訊
    及偵查中均就本件竊取之地點、行竊之方式及所竊取之物品，為清楚描述，並供
    稱：伊竊取腳踏車是要騎往民雄鄉福元村找人，為代步使用，被人發現時，將腳
    踏車留在現場，伊就往民雄農會方向逃跑，伊知道竊取別人腳踏車是違法行為等
    語（見警卷第一頁背面、第二頁，偵卷第六頁背面），且於本院審理時復供承：
    伊平常以機車代步，當時因徒步，而會竊取腳踏車是因為可以減少走路，比較方
    便等語（見本院九十二年六月十日審判筆錄第四頁）；而證人即本件承辦警員乙
    ○○到庭結證稱：「（問：查獲當時被告受訊問之情形？）他舉動、言詞都與一
    般人相同，我問他什麼，他就回答什麼，並無答非所問或語無倫次之情形。」、
    「他當時有詳細陳述竊取腳踏車之經過，當時是要竊車去隔壁村找人，也詳述腳
    踏車之顏色，最後才說其有精神上疾病。」（本院九十二年五月六日訊問筆錄第
    二、三頁），則上訴人既於行竊後仍能清楚記憶竊取前後之情節，並能詳加描述
    竊車之目的、方式及逃離路徑，且於接受警員詢問問當時，亦與常人無異，足徵
    上訴人於本件行竊當時並無陷於心神喪失或精神耗弱之狀態，是上訴人前揭所辯
    ，不足採信，併此敘明。
三、核上訴人所為，係犯刑法第三百二十條第一項之竊盜罪。又被告前曾犯竊盜案件
    ，經本院於九十一年一月十三日以九十一年簡字第三一號判處有期徒刑三月，於
    同年二月四日確定，並已於同年六月十七日執行完畢，此有台灣高等法院被告全
    國前案紀錄表、台灣嘉義地方法院檢察署刑案資料查註紀錄表各一份可參，被告
    於五年以內再犯本件有期徒刑以上之罪為累犯，應依法加重其刑。原審依刑事訴
    訟法第四百四十九條第一項前段、第四百五十四條第二項，刑法第三百二十條第
    一項、第四十七條、第四十一條第一項前段，罰金罰鍰提高標準條例第一條前段
    、第二條，逕以簡易判決量處拘役三十日，如易科罰金，以三佰元折算壹日，經
    核原審認事用法並無不合，上訴人上訴指摘原判決量刑過重不當，及其所為上開
    辯稱，為無理由，應予駁回。
據上論斷，應依刑事訴訟法第四百五十五條之一第一項、第三項、第三百六十八條，
判決如主文。
本案經檢察官周欣潔到庭執行職務
中      華      民      國    九十二    年      六      月     廿四     日
                                臺灣嘉義地方法院刑事第一庭
                                審判長  法  官  夏  金  郎
                                        法  官  盧  鳳  田
                                        法  官  李  文  輝
右正本證明與原本無異。
本件不得上訴。
中      華      民      國    九十二    年      六      月     廿四     日
                                        書記官  林  育  興
附錄本件論罪法條：
刑法第三百二十條第一項：
意圖為自己或第三人不法之所有，而竊取他人之動產者，為竊盜罪，處五年以下有期
徒刑、拘役或五百元以下罰金。


司法院資訊處製作；財團法人民間司法改革基金會備份。
